臺灣臺中地方法院簡易民事判決
110年度中簡字第1796號
原      告  楊鳳珠  
被      告  林依湘  

上列當事人間請求損害賠償事件，本院於民國110年11月9日言詞
辯論終結，判決如下：
    主      文
被告應給付原告新臺幣30,000元，及自民國110年4月20日起至清
償日止，按週年利率百分之5計算之利息。
原告其餘之訴及假執行之聲請均駁回。
訴訟費用由被告負擔百分之15，餘由原告負擔。
本判決原告勝訴部分得假執行。但被告如以新臺幣30,000元為原
告預供擔保，得免為假執行。
    事實及理由
一、原告主張：原告為訴外人高聰志之配偶。詎被告明知原告與
    高聰志婚姻關係存續中，竟於民國109年8月22日晚上10時08
    分許，在臺中市霧峰區「築間火鍋店」與高聰志一同用餐，
    然高聰志竟謊稱其在外送兼差，刻意隱瞞與被告用餐之事實
    ；被告又於109年8月24日上午9時03分許，以通訊軟體LINE
    傳送「早安親愛的」、「起床沒？」，高聰志則回以「剛起
    床，昨晚手機關機了，等等回太平」等語；高聰志並於同日
    凌晨1時20分許，以Facebook Messenger軟體傳送「老婆晚
    安(並附上親嘴及飛吻圖示)」予名稱為「四叔」之人，經原
    告比對聯絡電話始發現「四叔」即為被告，可見兩人不僅單
    獨吃飯，且以「老婆」及「親愛的」暱稱相稱，對話宛如夫
    妻及熱戀情侶一般濃情密意，且刻意將對話名稱改為「四叔
    」以掩人耳目，顯已逾越一般社交往來分際，破壞原告與高
    聰志夫妻共同生活之圓滿安全幸福，共同侵害原告基於配偶
    關係之身分法益且情節重大，致原告精神上受有莫大痛苦，
    爰依民法第184條第1項、第185條、第195條第1項、第3項請
    求被告賠償精神慰撫金新臺幣（下同）20萬元（就109年8月
    22日及同年月24日之侵權行為各請求被告賠償10萬元），並
    聲明：㈠被告應給付原告20萬元，及自起訴狀繕本送達翌日
    起至清償日止，按週年利率百分之5計算之利息。㈡願供擔保
    ，請准宣告假執行。
二、被告則以：被告與高聰志僅係基於朋友、同事關係共進晚餐
    ；「早安親愛的」、「起床沒？」單純只是同事間開玩笑；
    不清楚高聰志將其設定何名稱，雖有收到該「老婆晚安(並
    附上親嘴及飛吻圖示)」之訊息，但未回覆，被告並無侵害
    原告配偶權等語，資為抗辯，並聲明：原告之訴駁回。
三、得心證之理由
　  原告主張伊與高聰志於104年6月25日結婚，且被告知悉高聰
    志已婚；被告於109年8月22日晚上10時08分許與高聰志一同
    用餐，以「老婆」及「親愛的」暱稱在通訊軟體相稱等節，
    為被告所不爭執（見本院卷第65頁），並有戶籍謄本、通訊
    軟體對話截圖附卷可稽（見本院卷第25-31頁），堪信為真
    實。原告另主張被告與高聰志有逾越一般男女交往分際之行
    為，已侵害伊基於配偶關係之身分法益而情節重大等情，則
    為被告所否認，並以前詞置辯。經查：
　㈠按因故意或過失，不法侵害他人之權利者，負損害賠償責任
    ；不法侵害他人之身體、健康、名譽、自由、信用、隱私、
    貞操，或不法侵害其他人格法益而情節重大者，被害人雖非
    財產上之損害，亦得請求賠償相當之金額；前開規定，於不
    法侵害他人基於父、母、子、女或配偶關係之身份法益而情
    節重大者，準用之，民法第184條第1項前段、第195條第1項
    、第3項分別定有明文。又婚姻係以夫妻之共同生活為其目
    的，配偶應互相協力保持其共同生活之圓滿安全及幸福，而
    夫妻互守誠實，係為確保其共同生活之圓滿安全及幸福之必
    要條件，故應解為配偶因婚姻契約而互負誠實之義務，配偶
    之一方行為不誠實，破壞共同生活之圓滿安全及幸福者，即
    為違反因婚姻契約之義務而侵害他方之權利，則該配偶及第
    三人即為侵害配偶身分法益之共同侵權行為人。是侵害配偶
    權之行為，並不以通姦行為為限，倘夫妻任一方與他人間存
    有逾越結交普通朋友等一般社交行為之不正常往來，其行為
    已逾社會一般通念所能容忍之範圍，已達破壞婚姻共同生活
    之圓滿安全及幸福之程度，即足當之。末按當事人主張有利
    於己之事實者，就其事實有舉證之責任，民事訴訟法第277
    條定有明文。
　㈡觀諸上開被告與高聰志間通訊軟體之對話，確係以「親愛的
    」及「老婆」等稱呼相稱，並按時早安、晚安互相問候，及
    報備私人行程，顯已逾越一般社會男女正常社交應有之舉措
    ，上訴人復未能提出當時為何有此如配偶間相稱用語之正當
    理由，其空言辯稱係一般與同事間之正當社交開玩笑行為云
    云，自不足信。從而，被告與高聰志於通訊軟體之上開對話
    內容，顯逾越社會一般夫妻應負忠誠貞潔義務之通念所能容
    忍之範圍，已達破壞婚姻共同生活之圓滿安全及幸福之程度
    ，乃故意不法侵害原告配偶身分法益而情節重大，致原告精
    神上受有相當痛苦之損害，是原告主張被告應依民法第184
    條第1項、第185條、第195條第1項、第3項規定賠償其非財
    產上損害相當之金額，自屬有據。
　㈢原告雖主張被告於上開時、地與高聰志單獨用餐已侵害其配
    偶權且情節重大云云，然衡以被告與高聰志係同事，在公眾
    場合一同用餐，縱有引起原告之不快，亦難認有何逾越一般
    社交行為之不正常往來，況原告亦未舉證證明被告與高聰志
    於單獨用餐之際，另有何逾越一般男女正當社交行為，而破
    壞其婚姻共同生活美滿幸福之舉措，自不足以認定被告與高
    聰志單獨用餐行為有侵害原告配偶權。是原告此部分主張，
    難認有據。
　㈣再按被害人受有非財產上損害，請求加害人賠償相當金額之
    慰撫金時，法院對於慰撫金之量定，應斟酌實際加害情形、
    所造成之影響、被害人痛苦之程度、兩造之身份地位、經濟
    情形及其他一切狀況為之。爰審酌原告為高職畢業，目前為
    工廠包裝員，月收入約25,000元，名下無不動產；被告則為
    高職畢業，目前為會計助理，月收入約27,000元，業據兩造
    陳明在卷，並有稅務電子閘門所得調件明細表在卷可憑(見
    本院卷第65頁、本院證物袋)，復參以兩造之身分、地位、
    經濟能力、被告加害情節、原告與高聰志婚後育有一女及對
    原告婚姻、生活影響程度等事實，堪認原告請求被告賠償精
    神慰撫金30,000元為適當，逾此範圍之請求，則屬無據，不
    應准許。
　㈥末按給付無確定期限者，債務人於債權人得請求給付時，經
    其催告而未為給付，自受催告時起，負遲延責任。其經債權
    人起訴而送達訴狀，或依督促程式送達支付命令，或為其他
    相類之行為者，與催告有同一之效力；遲延之債務，以支付
    金錢為標的者，債權人得請求依法定利率計算之遲延利息。
    但約定利率較高者，仍從其約定利率；應付利息之債務，其
    利率未經約定，亦無法律可據者，週年利率為百分之5，民
    法第229條第2項、第233條第1項前段、第203條分別定有明
    文。查原告對被告之侵權行為損害賠償請求權，核屬無確定
    期限之給付，自應經原告之催告而未給付，被告始負遲延責
    任，揆諸前揭規定，原告請求被告給付自起訴狀繕本送達翌
    日即110年4月20日起至清償日止(送達證書見本院卷第35頁)
    ，按週年利率百分之5計算之利息，並無不合，應予准許。
四、綜上所述，原告依民法第184條第1項、第185條、第195條第
    1項、第3項之規定，請求被告給付30,000元，為有理由，應
    予准許；逾此範圍之請求，為無理由，應予駁回。
五、本件原告勝訴部分，係就民事訴訟法第427條適用簡易程序
    所為被告敗訴之判決，依同法第389條第1項第3款規定，應
    依職權宣告假執行，原告就此部分所為供擔保假執行之聲請
    ，僅在促使本院發動職權，自無庸另為准駁之裁判；併依同
    法第392條第2項規定，依職權宣告被告於預供擔保後，得免
    為假執行。至原告敗訴部分，其假執行之聲請亦失所附麗，
    應併予駁回。
六、本件事證已臻明確，兩造其餘攻擊防禦方法及所提證據，經
    本院審酌後，認與判決結果不生影響，爰不逐一論述，附此
    敘明。
七、訴訟費用負擔之依據：民事訴訟法第79條。
中　　華　　民　　國　　110 　年　　11　　月　　30　　日
                  臺灣臺中地方法院臺中簡易庭
                                  法　官　傅可晴
以上為正本係照原本作成。
如不服本判決，應於送達後廿日內，向本院提出上訴狀並表明上
訴理由，如於本判決宣示後送達前提起上訴者，應於判決送達後
廿日內補提上訴理由書（須附繕本）。如委任律師提起上訴者，
應一併繳納上訴審裁判費。
中　　華　　民　　國　　110 　年　　12　　月　　1 　　日
                                  書記官  錢  燕